臺灣基隆地方法院民事裁定　
110年度補字第117號
原      告  江仁堂  
被      告  張惠傑  
上列當事人間請求回復原狀等事件，本院裁定如下：
    主  文
原告應於收受本裁定送達五日內，提出原告主張「被告應將原告
所有門牌號碼基隆市○○區○○○路○○○巷○○○號五樓房屋之漏水部分
修復，使其不會漏水並回復原狀。」所需漏水修繕費用之估價單
，並依前述估價單所載金額，加計損害賠償之訴訟標的金額新臺
幣貳萬參仟貳佰伍拾捌元，依民事訴訟法第七十七條之十三所定
費率，按合併後之訴訟標的總額補繳裁判費；未查報訴訟標的價
額者，暫先繳納第一審裁判費新臺幣壹萬陸仟參佰參拾伍元，逾
期未補正，即駁回其訴。
    理  由
一、按提起民事訴訟應依民事訴訟法第77條之13規定繳納裁判費
    ，此為必須具備之程式；又核定訴訟標的之價額，以起訴時
    之交易價額為準，無交易價額者，以原告就訴訟標的所有之
    利益為準；以一訴主張數項標的者，其價額合併計算之，但
    所主張之數項標的互相競合或應為選擇者，其訴訟標的價額
    ，應依其中價額最高者定之；以一訴附帶請求其孳息、損害
    賠償、違約金或費用者，不併算其價額，民事訴訟法第77條
    之1第2項、第77條之2第1項、第2項分別定有明文。又原告
    之訴有起訴不合程式或不備其他要件之情形者，法院應以裁
    定駁回之，但其情形可以補正者，審判長應定期間先命補正
    ，民事訴訟法第249條第1項第6款亦有明文規定。
二、本件原告起訴請求回復原狀等事件，惟未據繳納裁判費用，
    亦未載明訴訟標的價額。依原告起訴狀之訴之聲明第1項記
    載「被告張惠傑應將原告所有門牌號碼基隆市○○區○○○路000
    巷00號5樓房屋(下稱原告房屋)之漏水部分修復，使其不會
    漏水並回復原狀。」訴之聲明第2項記載「被告應賠償原告
    新臺幣(下同)23,258元，及自起訴狀繕本送達之翌日起至清
    償日止，按年息百分之五計算之利息。」等語，惟並未提出
    關於修復原告房屋至不漏水所需費用之估價單，致使本院無
    從核定訴訟標的價額，並據以命原告補繳裁判費。又原告既
    係以一訴主張數項標的，依上開民事訴訟法規定，其價額即
    應合併計算，故原告應自行查報聲明所指若修復原告房屋至
    不漏水程度所需之修繕費用(應提出估價單，載明修繕項目
    及各該項目之費用明細)，並與請求之金錢賠償23,258元部
    分合併計算訴訟標的價額，依民事訴訟法第77條之13所定費
    率，按系爭訴訟標的價額補繳裁判費。倘未查報訴訟標的價
    額者，應參照同法第77條之12規定，暫先繳納扣除已繳納1,
    000元後之16,335元。
三、綜上所述，限原告於收受本裁定送達後5日內，查報訴訟標
    的價額並補繳裁判費，逾期未補正，即駁回原告之訴。
四、依民事訴訟法第249條第1項但書規定，裁定如主文。
中　　華　　民　　國　　110 　年　　2 　　月　　20　　日
                  民事庭法  官  徐世禎
以上正本係照原本作成。
本件裁定不得抗告。
中　　華　　民　　國　　110 　年　　2 　　月　　20　　日
                        書記官  張雅婷